# 陈版主在吗？求救，结构化主体-【资产管理产品】合并怎么做！

提问人：liuzhijianbj 时间：2015-01-20 20:55:31
陈版主： 年报我做证券公司，今年新准则要把结构化主体纳入合并报： 我的问题是：证券公司用自有资金购入自己发行的资产管理计划、符合准则规定的要求要纳入合并时 1 、怎么抵消、是母公司的可供出售金融资产-购买的资产管理计划 与资产管理计划的权益抵消？ 2 、结构化主体的损益表怎么并入，调整分录是什么？ 等等，谢谢您，联系：qq:621808205

回答人：chenyiwei
抵销的基本原理与一般母子公司合并报表有相通之处，基本的抵销分录就是将投资（金融资产）的成本与相应的份额进行抵销，以及抵销管理费收入／支出等。具体的抵销方法要看具体情况而定，如所持有的是否为劣后级份额，占全部劣后级份额的比例、是否向其他投资人提供担保等。

提问人：liuzhijianbj 时间：2015-01-21 10:10:13
再问陈版主： 母公司损益确认也是按照份额占比抵消吗？佣金收入、管理费收入、托管费、投资收益、管理人收到的是全额都抵消掉吗？如果管理人持有的都是劣后级、以自有参与资金做担保的上述收入，怎么抵消，是全额还是占比？ 如果管理人持有劣后级与优先级，以自有参与资金担保，上述收到的收入怎么抵消？

回答人：chenyiwei
即；抵消管理人账面的管理费收入和产品账面的管理费支出，同时将管理人账面上计入营业成本的为该产品提供管理服务的相关成本转为管理费用。

回答人：chenyiwei
既然将该产品整体纳入合并范围，则此类管理费等交易就成为内部交易，应当予以完全抵销，其抵销的原理与母子公司之间内部交易相同。

提问人：CPA 木子 时间：2015-01-22 21:16:15
陈老师，管理人持有的是列后级（享有剩余收益，并以自有资金投入部分为优先级担保），并且判断拥有控制权，请问管理人母公司报表是否可以将自有资金投资列入可供出售金融资产，如果可以，那么公允价值变动是否为资产管理计划的剩余收益？

回答人：chenyiwei
可以。

提问人：狼山骑士 时间：2018-03-12 14:29:48
请教陈版，合并结构化主体后（结构化主体（比如信托产品）的利润表为正数），是否需要在合并报表层面调整所得税费用，如果是，那么适用母公司的税率吗？@chenyiwei

回答人：chenyiwei
应确认递延所得税负债，按母公司的适用税率。